臺灣臺北地方法院民事裁定　　　　　　　　 99年度抗字第9號
抗　告　人　邱世續
　　　　　　林惠美
相　對　人　花旗（台灣）商業銀行股份有限公司
法定代理人　管國霖
上列當事人間聲請本票准許強制執行事件，抗告人對於民國90年
8月31日本院90年度票字第38280號裁定提起抗告，本院裁定如下
：
    主  文
抗告駁回。
抗告費用新臺幣壹仟元由抗告人連帶負擔。
    理  由
一按受裁定送達之人提起抗告，應於裁定送達後10日之不變期間
  內為之，非訟事件法第42條第1 項定有明文。又抗告不合法者
  ，第二審法院應以裁定駁回之，此觀非訟事件法第46條、民事
  訴訟法第495條之1、第444條第1項之規定即明。又按執票人向
  本票發票人行使追索權時，得聲請法院裁定後強制執行，票據
  法第123 條定有明文；次按本票執票人，依上開規定，聲請法
  院裁定許可對發票人強制執行，係屬非訟事件，此項聲請之裁
  定，及抗告法院之裁定，僅依非訟事件程序，以審查強制執行
  許可與否，並無確定實體上法律關係存否之效力，如發票人就
  票據債務之存否有爭執時，應由發票人提起確認之訴，以資解
  決（最高法院57年台抗第76號判例參照）。
二查本院就上開事件所為之裁定，已於民國90年9月6日送達至抗
  告人邱世續之住所地即宜蘭縣羅東鎮○○路22-2號，由抗告人
  邱世續之受僱人收受，此有送達證書在卷可考。抗告人邱世續
  遲至98年9 月14日始行提起抗告，已逾上開不變期間，其抗告
  為不合法，應予駁回。
三本件相對人主張其執有抗告人二人於民國88年10月25日簽發、
  金額新台幣（下同）270,000 元、未載到期日且免除作成拒絕
  證書之本票一紙，詎於90年2 月21日經提示僅部分獲償，為此
  聲請原法院裁定准予強制執行等情，業據提出與所述相符之本
  票1件為證，原法院裁定就其中174,748元，及自90年2 月21日
  起至清償日止，按年息百分之15計算之利息准予強制執行，於
  法並無不合。抗告人林惠美抗告意旨雖以：系爭本票裁定雖於
  90年8 月31日作成，惟延至98年9月2日方送達予伊，此裁定業
  已失去時效，應予撤銷以維伊之權益云云置辯，然抗告人林惠
  美並未否認系爭本票之真正，亦未否認其對相對人就系爭本票
  負有債務，益證相對人主張其對抗告人有本票債權存在一節，
  實屬真正。至本院於90年8 月31日所為裁定雖遲至98年9月2日
  方合法送達予抗告人，然非訟事件法中並未設有類似民事訴訟
  法第515條第1項本票裁定未於一定期間內合法送達相對人即失
  其效力之規定，是其以該裁定送達時間過長作為原裁定應予撤
  銷之論據，即非有理。抗告人林惠美指摘原裁定不當，求予廢
  棄，為無理由，亦應駁回。
四據上論結，本件抗告一部不合法，一部無理由，依非訟事件法
  第46條、第21條第2項、第24條第1項，民事訴訟法第495條之1
  第1項、第444條第1項、第449條第1項、第85條第2項，裁定如
  主文。
中    華    民    國   100    年    3     月    30    日
                  民事第七庭審判長法  官  陶亞琴
                                  法  官  蘇嘉豐
                                  法  官  陳婷玉
以上正本係照原本作成。
不得再抗告。
中    華    民    國   100    年    3     月    30    日
                                  書記官  吳鸝稻